臺灣板橋地方法院刑事判決             100年度易字第3760號
公  訴  人  臺灣板橋地方法院檢察署檢察官
被      告  劉淑靜
            沈清淶
            沈旻翰
上列被告因傷害案件，經檢察官提起公訴（100 年度偵字第1224
0 號、100 年度調偵字第1641號），本院判決如下：
    主  文
劉淑靜、沈清淶、沈旻翰被訴普通傷害部分均公訴不受理。
    理  由
一、公訴意旨略以：被告劉淑靜及告訴人吳明月係鄰居關係，緣
    告訴人吳明月與其夫即被告沈清淶於民國100 年3 月15日23
    時許，在新北市○○區○○路14巷10號5 樓住處內休息，嗣
    聽到頂樓傳出不明聲響，渠2 人遂上樓查看即發現被告劉淑
    靜正手持鐵棍敲打頂樓牆壁，渠等即出言制止，雙方一言不
    合，詎被告劉淑靜竟基於傷害人身體之故意，先爬上高處平
    台，再隨手拾起身旁之木板及石塊朝告訴人吳明月及被告沈
    清淶丟擲，被告沈清淶因及時閃避成功而未受傷，惟告訴人
    吳明月卻因閃避不及而遭石塊擊中，致受有頭部挫傷、臉部
    擦傷、左肘擦挫傷、左前臂擦傷併瘀腫及右手拇指腫傷等傷
    害；嗣被告劉淑靜又欲跳下平台繼續攻擊告訴人吳明月及被
    告沈清淶，然因動作過大而不慎自平台跌落後，復作勢準備
    爬起，適被告沈清淶之兒即被告沈旻翰聞聲出來查看發現上
    情後，即與被告沈清淶共同基於傷害人身體之故意，一起上
    前壓制被告劉淑靜於地上，致被告劉淑靜因而受有下唇紅腫
    、左膝紅腫瘀傷、右足背瘀青擦傷、右小指裂傷、左眼眶瘀
    青腫等傷害，因認被告劉淑靜、沈清淶、沈旻翰3 人均涉犯
    刑法第277 條第1 項之傷害罪嫌提起公訴。
二、被告劉淑靜被訴傷害部分：
  (一)按告訴乃論之罪，告訴人於第一審辯論終結前得撤回其告訴
    ，又告訴經撤回者，法院應諭知不受理之判決，刑事訴訟法
    第238 條第1 項、第303 條第3 款分別定有明文。
  (二)本件告訴人吳明月告訴被告劉淑靜傷害之犯罪事實，檢察官
    認被告觸犯刑法第277 條第1 項之傷害罪，依同法第287 條
    前段之規定，須告訴乃論。茲據告訴人吳明月於第一審言詞
    辯論終結前撤回告訴，此有撤回告訴狀、本院100 年11月14
    日準備程序筆錄在卷可稽，揆諸前開規定，被告劉淑靜被訴
    傷害部分爰不經言詞辯論，逕行諭知不受理判決。
三、就被告沈清淶、沈旻翰被訴傷害部分：
  (一)按已經提起公訴之案件，在同一法院重行起訴者，應諭知不
    受理之判決，並得不經言詞辯論為之，刑事訴訟法第303 條
    第2 款、第307 條分別定有明文。次按一事不再理為刑事訴
    訟法之原則，蓋對於同一被告之一個犯罪事實，無論是實質
    上一罪或裁判上一罪，祇有一個刑罰權，不容重複裁判，故
    檢察官就同一事實為先後兩次起訴，法院應依刑事訴訟法第
    303 條第2 款就重行起訴部分諭知不受理之判決（最高法院
    90年度台非字第50號判決要旨參照）。
  (二)經查，100 年3 月15日22時許，劉淑靜前往設址新北市○○
    區○○路14巷10號頂樓聽音樂，被告沈清淶因不耐劉淑靜長
    期製造噪音，與其妻吳明月、其小兒子一同上頂樓。俟被告
    沈清淶與劉淑靜一言不合，發生口角，被告沈清淶竟基於傷
    害犯意，徒手毆打劉淑靜手及頸部，並與劉淑靜發生拉扯；
    被告沈旻翰因聽聞爭吵聲出外查看，發現劉淑靜站在斜坡處
    朝下向沈清淶等人丟擲木條，亦基於傷害犯意，向前與劉淑
    靜發生拉扯，並徒手毆打劉淑靜手部及頸部。劉淑靜掙扎鬆
    脫後，遂向上跑至頂樓水塔旁之斜坡處，持磚頭等不明器物
    砸向吳明月等人，被告沈清淶見狀，遂徒手強拉劉淑靜，令
    其下斜坡，致劉淑靜身體遭拖拉，並受有左膝紅腫瘀青、右
    足背瘀青擦傷、右腳小指裂傷之傷害。劉淑靜遭被告沈清淶
    拉扯至頂樓地面後，與被告沈旻翰一同將劉淑靜壓倒在地，
    被告沈清淶另徒手以巴掌下壓擊拍之方式，毆打劉淑靜臉部
    ，致劉淑靜另受有左眼眶瘀青腫傷害之事實，業經臺灣板橋
    地方法院檢察署檢察官以100 年度調偵字第2224號起訴書，
    認被告沈清淶、沈旻翰涉犯刑法第277 條第1 項之傷害罪嫌
    ，於100 年9 月3 日向本院提起公訴，並於100 年10月6 日
    繫屬本院（下稱前案，100 年度易字第3457號），目前尚未
    確定等情，有臺灣高等法院被告全國前案紀錄表、臺灣桃園
    地方法院檢察署檢察官100 年度調偵字第2224號起訴書、有
    臺灣板橋地方法院檢察署100 年10月6 日板檢玉平100 調偵
    2224字第140414號函上之收件戳章在卷可憑。茲核本件起訴
    之事實與前案犯罪事實均相同，確為同一案件。本件公訴人
    就同一案件，於100 年10月18日再次提起公訴，並於100 年
    10月28日始繫屬本院，有臺灣板橋地方法院檢察署100 年10
    月28日板檢玉閏100 調偵1641字第143614號函上之收件戳章
    在卷可參，依照前開規定及說明，本件被告沈清淶、沈旻翰
    被訴傷害罪嫌，既係同一案件經重複起訴，且繫屬在後，揆
    諸上開說明，本件被告沈清淶、沈旻翰被訴傷害部分爰不經
    言詞辯論，逕為不受理判決之諭知。
據上論斷，應依刑事訴訟法第303 條第2 款、第3 款、第307 條
，判決如主文。
中    華    民    國    100   年    11    月    29    日
                  刑事第四庭  法  官  張瓊華
以上正本證明與原本無異。
如不服本判決應於收受本判決後10日內向本院提出上訴書狀，並
應敘述具體理由。如未敘述上訴理由者，應於上訴期間屆滿後20
日內補提理由書狀於法院（均須按他造當事人之人數附繕本）「
切勿逕送上級法院」。
                              書記官  謝雪紅
中    華    民    國   100    年    11    月    30    日